臺灣屏東地方法院刑事判決　　　　　　　　　　　　　九十三年度訴字第七四０號
　　公　訴　人　臺灣屏東地方法院檢察署檢察官
　　被　　　告　甲○○
　　被　　　告　乙○○　男　四.
　　共　　　同
　　選任辯護人　邱芬凌律師
右列被告等因違反國幣懲治條例案件，經檢察官提起公訴（九十二年度偵字第五四八
八號），本院判決如左：
     主  文
乙○○、甲○○共同意圖供行使之用，而偽造幣券未遂，乙○○處有期徒刑參年陸月
，甲○○處有期徒刑貳年，甲○○緩刑伍年，緩刑期內付保護管束，扣案之附表一編
號一至十八、二十所示之物沒收。
     事  實
一、乙○○曾意圖供行使之用，於民國九十二年五月底某日，在屏東縣麟洛運動公園
    旁以新臺幣五萬元之代價，向不詳姓名之成年男子購得偽造之通用紙幣新臺幣千
    元紙鈔五百二十四張而收集之，並藏放於不知情之徐順水位於同縣竹田鄉○○路
    二０一巷三號住處廚房之電鍋內，嗣於同年六月十六日下午四時十分許，因其姪
    子徐豪賢、徐志豪誤認係屬真鈔，遂取出其中一張（號碼為ＡＰ３９１８０３Ｙ
    Ｃ），至同路二三七之一號巨蛋超商欲購買電動玩具，為店員張莉旻及時發現後
    報警處理，乃循線查獲乙○○，並扣得前揭剩餘偽鈔五百二十三張。乙○○於偵
    訊及本院另案審理中自白前情不諱，經本院綜合其他事證調查結果，認其上開自
    白確屬事實，並考諸其犯罪情狀，尚堪憫恕，應依刑法第五十九條規定減輕其刑
    ，而於九十三年十月七日，以九十三年訴字第五三八號判決有期徒刑一年八月（
    現經乙○○上訴臺灣高等法院高雄分院中）。詎乙○○於前揭事發後，仍不知警
    惕，與其女友甲○○共同基於意圖供行使之用，而偽造幣券之犯意聯絡，於九十
    二年十月間，謀議由甲○○在其位於同縣內埔鄉○○路七九號居處內，以掃描器
    將真正新台幣千元紙鈔掃描入電腦，以彩色印表機列引仿製，並以數字章戳加蓋
    於偽幣正面左下方，增加真實觸感，又以木製工具轉印「1000」字樣至偽鈔上後
    ，再聯絡乙○○攜至另一不詳地點，另以描圖紙轉繪浮水印，及以尺和鉛筆繪製
    、或剪裁適當包裝紙黏貼等方式仿造仿偽線，並將之裁割至真鈔尺寸，裨能伺機
    共同持以偽稱真鈔使用。二人並約明：若分別仿製失敗，則由各自予以銷毀。嗣
    二人即於同月間，利用甲○○所有如附表一編號一所示之真正新台幣千元紙鈔（
    號碼為ＢＫ二九０五八六ＵＥ號），及編號四至十八所示之製造工具等，共同以
    前揭分工方式，著手偽造新台幣紙鈔六十張（六萬元），惟因其等技術不佳，所
    偽造之紙鈔或僅有單面，或僅有紙鈔邊緣圖樣，均未能得逞。甲○○、乙○○旋
    依前約各自在甲○○前開住處、同縣長治鄉○○路六巷五號內將所保管之偽鈔半
    成品予以燒毀，但甲○○仍保留如附表編號二、三所示之偽鈔半成品。嗣為警於
    九十二年十一月六日下午四時十五分許，在同縣長治鄉○○路六巷五號內逮獲乙
    ○○，並扣得如附表一編號二十所示之物；在同縣內埔鄉○○路七九號內逮獲甲
    ○○，且扣得如附表一編號一至十九所示之物等。
二、案經法務部調查局屏東縣調查站報請臺灣屏東地方法院檢察署檢察官偵查起訴。
     理  由
一、右揭事實，訊據乙○○於本院審理時，固坦認有於前開時、地為警查獲，並扣得
    如附表編號二十所示之物，惟矢口否認有何偽造幣券之犯意，辯稱：這件是甲○
    ○個人所為，與我無關，我被逮捕後，因念及家中尚有老母待照料，所以希望女
    友甲○○能僅快返家，想一人擔下，所以才會在內勤偵訊時胡亂自白云云。另訊
    據被告甲○○於本院審理時除辯稱：本案確係我一人所為，與乙○○無關云云外
    ，餘均坦承不諱。
二、經查：
  （一）被告二人如何謀議成立以甲○○負責將真正新台幣千元紙鈔以掃描器掃描入
        電腦，再以彩色印表機列引仿製，並以數字章戳加蓋於偽幣正面左下方，增
        加真實觸感，又以木製工具轉印「1000」字樣至偽鈔上；而乙○○則負責將
        甲○○完成品攜至另一不詳地點，以描圖紙轉繪浮水印，及以尺和鉛筆繪製
        、或剪裁適當包裝紙黏貼等方式仿造仿偽線，並將之裁割至真鈔尺寸等製造
        偽鈔之分工計畫；暨其等二人如何約定：若分別仿製失敗，則由各自予以銷
        毀；及其等如何於前揭時地，利用甲○○所有如附表一編號一、四至十八所
        示等物，依計分工著手偽造新台幣紙鈔，然因其等技術不佳，所偽造之紙鈔
        或僅有單面，或僅有紙鈔邊緣圖樣，均未能得逞，嗣其等旋依前約各自將所
        保管之偽鈔半成品予以燒毀，但甲○○仍保留如附表編號二、三所示之偽鈔
        半成品等各節，業據被告甲○○於調查站、偵訊及本院羈押訊問時，被告乙
        ○○於調查站、偵訊及本院羈押、停止羈押訊問時坦承不諱，互核相符，復
        有如附表一所示之物扣案可按，及監聽譯文一份附卷足參。且扣案如附表一
        編號一所示之新台幣千元紙鈔（下稱甲）係屬真正，為雙方當事人於本院審
        理時所自承在卷，堪可認定，經與附表一編號二所示之新台幣千元鈔（下稱
        乙）相較結果：「１、編號：二者均為ＢＫ二九０五八六ＵＥ號。２、紙質
        觸摸感：甲觸感厚實，可明顯感覺紋路及凹凸印；乙單薄、平滑無紋路。
        ３、整體印刷感：甲立體、線條及人物圖像均清晰；乙以彩色噴墨方式列引
        製成，各處均明顯暈染。４、長寬比較：甲寬七公分、長十六點一公分；乙
        寬七點０五公分、長十六點一公分，且紙張邊緣尚未裁割。５、印刷：甲雙
        面印刷；乙單面印刷，但背面已有水印圖樣。６、安全線：甲之五段裸露部
        分，由各種角度均有折光變色效果，其上可明顯辯識1000字樣；乙之五段裸
        露部分，無折光變色效果。７、正面左右緣及左上角阿拉伯數字1000元處：
        甲可明顯、清楚辯識其上印刷有00000000000等數字；乙因印刷租糙，明顯
        暈染，無法辨識。８、左下角面額1000數字：甲以折光變色油墨印刷，有折
        光變色；乙印刷有1000元數字，但無折光、變色反應。９、左下角1000隱藏
        字：甲有凹版印紋凸起效果；乙有明顯1000隱藏字，但無凹版印紋凸起效果
        。１０、右下角壹仟圓正下緣處：甲從任何角度均可看見之隱藏字；乙從各
        種角度均無法辨識有1000元之隱藏字。」業經本院當庭勘驗明確，有勘驗筆
        錄及照片二十一張在卷可憑，可見如附表一編號二所示之新台幣千元紙鈔，
        確係仿上開千元真鈔所製之偽鈔半成品。另如附表一編號二所示者係：「已
        開始印刷，依悉可見1000數字、中華民國字樣，寬六點八公分、長十六點二
        公分，邊緣尚未裁割。」，如附表一編號二十所示者：「紙鈔之一角，編號
        為ＢＫ二九０五八六ＵＥ號」並經本院勘驗屬實，有前述勘驗筆錄、照片可
        證，可見該二者亦係仿上開千元真鈔所製之偽鈔半成品。另被告二人為同居
        罪之理由。據上，可見被告二人前開不利於己之自白，確與事實相符，應可
        採為其等論罪科刑之依據。至關於製造偽鈔半成品之數量，質之被告二人均
        供稱：約六、七十張，應以對被告二人最為有利之六十張計算。
  （二）被告乙○○雖以前詞答辯，然其於調查站中稱：「（調查員問：你什麼時候
        開始印製偽鈔？詳細情形為何？）‧‧我因為不懂電腦，要求甲○○與我共
        同前往購買彩色噴墨印表機，開始試作偽鈔‧‧‧」、「（調查員問：你與
        甲○○在偽鈔製作部分是如何分工？）甲○○負責電腦印製部分，我則針對
        印製後的偽鈔半成品進行檢查或剪裁加工‧‧‧」等語；於偵訊中供承：「
        （檢察官問：你是否和甲○○一起印的〈指偽鈔〉？印多久？）‧‧‧甲○
        ○跟我講說她能夠做偽鈔，但是印出來不良，我們試印大概二十幾天，有時
        候有、有時候沒有。」、「（檢察官問：你上次製造偽鈔，仿偽線、浮水印
        怎麼辦？）仿偽線用尺和鉛筆畫，浮水印用半透明的描圖紙在玻璃上先描真
        鈔，畫在描圖紙上面，再畫在偽鈔上面，‧‧‧在內埔延平路四樓，做得不
        好，甲○○拿給我看，都燒掉了，就是灰燼那些‧‧‧」等語；於本院羈押
        訊問中稱：「（法官問：是否承認有製造偽鈔？）我承認有製造偽鈔千元券
        ，但還沒有作好就放火燒了，我是和甲○○一起製造偽鈔‧‧‧」等語；嗣
        於本院停止羈押訊問時陳稱：「（法官問：共印製多少偽鈔？）面額一千元
        ，大約六、七十張。」、「（法官問：有多少人參與印製偽鈔？）我和我女
        朋友共同印製，我不會電腦，我負責剪紙。」等語；除自白個人犯行部分外
        ，並已指證如何與甲○○共同謀議、分工實施本案犯行。果其確係欲獨自承
        擔罪責，合應託詞迴護甲○○，何以併指明係與之共犯，顯背於常理，可見
        其所辯：係要保護甲○○，才自白犯罪云云，無非事後卸責之詞，無足取信
        。
  （三）況犯罪行為不一，各有其特殊性，此項特殊事實，僅參與犯罪之人所得體驗
        ，即學說上所稱行為之秘密性。且偽造通用紙幣，危害國家經濟、金融安定
        秩序甚鉅，犯行重大，政府查禁甚嚴，參與者衡無輕易向第三人洩漏案情，
        以增為警查獲風險之可能。查本案偽鈔係以彩色印表機列印，並以如附表編
        號四至十八所示之製造工具等加工後，仍未成功，遂經人予以燒毀一情，已
        如前述，乃本案犯罪之特殊事實，非參與者顯難輕易得知，而能娓娓細敘。
        經核被告乙○○前揭自白內容，對此項特殊事實，均能詳盡予以供承，設若
        其確未參與本案，當不致如此清楚，且能與甲○○為一致之陳述，足見被告
        乙○○確與甲○○就本案有所謀議、並分工實施，除徵其前述辯解之不可信
        外，亦見被告甲○○於本院審理中所辯，及為被告乙○○之證人時所陳：本
        案係其一人所為云云，悖於事實，無非事後迴護被告乙○○之詞，自不能分
        別採為其等有利之認定。
  （四）關於本案偽鈔半成品數量，被告二人均一致供陳：約六、七十張一節，已如
        前述，雖被告乙○○於調查站中另自白：已完成偽鈔成品二十餘張等語，然
        此已為公訴人所不採（公訴人僅起訴偽造未遂），且訊之被告二人於本院審
        理中亦一致否認，本院復查無任何積極證據，足資補強被告乙○○此部分自
        白之真實性，被告乙○○此部分所述，即屬不能證明，併此指明。
  （五）綜上所述，本案事證明確，被告二人犯行洵堪認定。又依本件公訴意旨及論
        告內容所示，公訴人並未認被告二人曾在屏東縣長治鄉○○路六巷五號內偽
        造新台幣千元紙鈔（本院亦未為此認定），有本院審判筆錄在卷足按，選任
        辯護人為此請求傳訊徐天秀，以證明「該處無水電，無法進行偽造工作」等
        語，經核尚與本案欠缺關連性，顯無必要，爰依刑事訴訟法第一百六十三條
        之二規定，予以駁回，附此敘明。
三、按妨害國幣懲治條例第一條第一項規定，本條例所稱之國幣，係指中華民國境內
    ，由中央政府或其授權機關所發行之紙幣或硬幣。而中央銀行於五十七年七月一
    日在臺復業後，即已委託臺灣銀行發行新臺幣，自是時起，新臺幣已具有國幣之
    功能，如有偽造、變造之行為，應依妨害國幣懲治條例治罪（參照大法官會議第
    九十九號解釋及最高法院五十六年臺上字第二一七一號判例）。被告二人已著手
    於偽造新台幣千元紙鈔，惟因故未能得逞，核其等所為均係犯妨害國幣懲治條例
    第三條第三項、第一項意圖供行使之用，而偽造幣券未遂罪，為未遂犯，均應按
    既遂犯減輕其刑。被告二人間以前述分工方式，實施本件犯行，顯有犯意之聯絡
    、行為之分擔，均為共同正犯。又依上開條例所定，被告甲○○所犯之罪之法定
    刑度為無期徒刑或五年以上有期徒刑，雖依未遂犯減輕其刑，其最輕法定刑度仍
    為二年六月以上有期徒刑，而被告甲○○偽造新台幣千元紙鈔，意圖混充真鈔使
    用，所為固不足取，惟其所印製之數量僅六十張（六萬元），且均未成功，更未
    流入市面，並有五十七張（附表一編號二十所示者，已著手燒毀，但未完全燒毀
    ，下同）已經自行予以燒毀，顯未危害國家金融安定或擾亂貨幣金融秩序，以其
    所犯情節觀之，足以引起客觀上之同情，其犯罪情狀尚堪憫恕，本院認若處以法
    定最輕本刑仍嫌過重，爰依刑法第五十九條規定減輕其刑。至被告乙○○所為犯
    行，雖與被告甲○○部分相同，然其於本案犯行前即同年五月間，即意圖供行使
    之用，以新臺幣五萬元之代價，向不詳姓名之成年男子購得偽造之通用紙幣新臺
    幣千元紙鈔五百二十四張而收集之，嗣因其姪子徐豪賢、徐志豪誤信為真，持以
    使用，始遭人識破報警循線查獲各等情，業據被告於本院九十三年訴字第五三八
    號刑事案件審理中坦承不諱，且經本院綜合其他證據調查結果，認其所為自白確
    與事實相符，並考諸其犯罪情狀，尚堪憫恕，應依刑法第五十九條規定減輕其刑
    ，而於九十三年十月七日，判處被告乙○○有期徒刑一年八月，有上開刑事判決
    書影本一份附卷可參，且該判決所認定之事實，亦為被告乙○○、選任辯護人於
    本院審理時所不爭執，堪信為真。則被告乙○○於前揭犯行事發後，仍不知警惕
    ，再犯本案，所為犯行更自收集偽鈔一躍而為製造偽鈔，其犯罪情狀，已非常人
    所能宥恕，自無刑法第五十九條規定之適用，附此敘明。爰審酌被告二人均值青
    壯，不思勤奮工作，竟藉偽造新台幣千元紙鈔牟利之心態可議，惟念其等所偽造
    之數量僅六十張，並已自行銷毀五十七張，尚未滋生國家經濟及金融交易秩序重
    大危害，被告二人犯罪後均曾坦承犯行，態度尚可，及其等犯罪動機、手段等一
    切情狀，分別量處如主文所示之刑。另被告甲○○前未曾受有期徒刑以上刑之宣
    告，此有臺灣屏東地方法院檢察署刑案資料查註紀錄表及臺灣高等法院被告全國
    前案紀錄表各一紙附卷可佐，其於本院審理時自承犯行不諱，並曾於九十二年十
    一月七日至同年十二月四日，因本案受羈押執行二十八日，有前開刑案資料可查
    ，堪認其經此偵審及判刑教訓，自當知所警惕而無虞再犯，本院綜核各情認上開
    有期徒刑之宣告，已足策其自新，所宣告之刑，以暫不執行為適當，併依法諭知
    緩刑五年，用啟自新。再者，被告雖自承係南台科技大學學生，惟其參與偽造紙
    幣，顯無充足之法治常識、適法觀念淡薄，有再接受法治教育之必要，爰依刑法
    第九十三條第一項規定，令知其於緩刑期內應付保護管束。
四、扣案如附表一編號二、三、二十所示之偽鈔半成品，不問屬於犯人與否，均應依
    妨害國幣懲治條例第六條之規定沒收之。而扣案如附表編號一、四至十八所示之
    物，分係被告甲○○、乙○○所有，並供其等犯罪所用，業據被告二人分別供陳
    在卷，應依刑法第三十八條第一項第二款之規定宣告沒收。又被告二人所偽造之
    紙鈔半成品五十七張，均已遭被告二人分別予以燒毀，已如前述，復有如附表一
    編號十九所示之紙張灰燼一箱在卷可按，堪信為真，因已滅失，自無庸再依上開
    條例第六條規定予以沒收。至扣案如附表二所示之物，質之被告二人均否認係供
    犯罪所用之物，且本院復查無任何積極證據足資證明與本案有關，亦非違禁物，
    爰不併予宣告沒收。
據上論斷，應依刑事訴訟法第二百九十九條第一項前段、妨害國幣懲治條例第三條第
三項、第一項、第六條，刑法第十一條、第二十八條、第二十六條前段、第五十九條
、第七十四條第一款、第九十三條第一項、第三十八條第一項第二款，判決如主文。
本案經檢察官林津鋒到庭執行職務。
中　　　華　　　民　　　國　　九十四　　年　　　三　　　月　　　九　　　日
                                      臺灣屏東地方法院刑事第一庭
                                          審判長法  官  潘正屏
                                                法  官  黃聖涵
                                                法  官  林世民
右正本證明與原本無異。
如不服本判決應於收受本判決送達後十日內向本院提出上訴書狀，其未敘述上訴理由
者，並得於提起上訴後十日內向本院補提理由書狀（均須按他造當事人之人數附繕本
 ）「切勿逕送上級法院」
                                                書記官  張儷薾
中　　　華　　　民　　　國　　九十四　　年　　　三　　　月　　　九　　　日
附錄論罪科刑法條：
妨害國幣懲治條例第三條
意圖供行使之用，而偽造、變造幣券者，處無期徒刑或五年以上有期徒刑，得併科五
千元以下罰金。
犯前項之罪，因而擾亂金融，情節重大者，處死刑。
第一項之未遂犯罰之。
 附表一：
╔═══╤════════════╤═══╤═══╤════════════════╤════╗
║編　號│　　品　　　　　名　　　│單　位│數　量│     用　　　　　　　　途     　│所 有 人║
╠═══╪════════════╪═══╪═══╪════════════════╪════╣
║  1.  │千元真鈔券              │  張  │　壹  │作為掃描及列印偽鈔之樣板     　 │ 甲○○ ║
║　　　│（鈔票號碼：BK290586UE）│ 　   │      │               　  　         　│      　║
╠═══╪════════════╪═══╪═══╪════════════════╪════╣
║  2.  │千元偽鈔券        　　　│  張  │  壹  │仿編號1.所製成之偽鈔半成品（僅有│ 甲○○ ║
║      │（鈔票號碼：BK290586UE）│      │      │單面）　　　　　　　　　　　　　│      　║
╠═══╪════════════╪═══╪═══╪════════════════╪════╣
║  3.  │千元偽鈔券（半成品）　　│  張　│　壹　│仿編號1.所製成之偽鈔半成品（僅有│ 甲○○ ║
║      │                        │      │      │單面，因彩色雷射印表機出問題，所│     　 ║
║      │                        │      │      │以列印失敗，僅有紙鈔邊緣圖樣）  │        ║
╠═══╪════════════╪═══╪═══╪════════════════╪════╣
║  4.  │數字章戳                │  枚　│　壹　│用來加蓋於偽鈔的正面左下角，使其│ 甲○○ ║
║      │                        │      │      │增加觸摸時凹凸感（因使用過所以固│      　║
║      │                        │      │      │定於阿拉伯數字「1000」）        │      　║
╠═══╪════════════╪═══╪═══╪════════════════╪════╣
║  5.  │木製工具（上有與防偽線上│　支　│　壹　│用於將「1000」字樣轉印到偽鈔之防│ 甲○○ ║
║      │字型大小雷同之「1000」字│      │      │偽線上　　　　　　　　　　　　　│      　║
║      │樣刮痕，已有使用痕跡）  │      │      │                                │      　║
╠═══╪════════════╪═══╪═══╪════════════════╪════╣
║  6.  │刀片　　　　　　　　　　│　袋　│　壹　│用來割防偽線用　　　　　　　    │ 甲○○ ║
║      │                        │      │      │                                │      　║
╠═══╪════════════╪═══╪═══╪════════════════╪════╣
║  7.  │包裝紙　　　　　　　　　│　袋　│　壹　│用來製成防偽線用　              │ 甲○○ ║
║      │                        │      │      │                                │　　  　║
╠═══╪════════════╪═══╪═══╪════════════════╪════╣
║  8.　│亮紫色指甲油　　　　　　│　瓶　│　壹　│曾試用於製作偽鈔                │ 甲○○ ║
║      │                        │      │      │                                │      　║
╠═══╪════════════╪═══╪═══╪════════════════╪════╣
║  9.  │墨水匣　　　　　　　　　│　袋　│　壹　│供彩色噴墨印表機使用            │ 甲○○ ║
║      │                        │      │      │                                │      　║
╠═══╪════════════╪═══╪═══╪════════════════╪════╣
║  10.　│裁紙機　　　　　　　　　│　台　│　壹　│用於裁偽鈔用紙                  │ 甲○○ ║
║      │                        │      │      │                                │      　║
╠═══╪════════════╪═══╪═══╪════════════════╪════╣
║  11.  │紙張                    │  袋　│　壹　│用於列印偽鈔之用，係因紙張太薄會│ 甲○○ ║
║  　　│（用兩張黏貼加工而成）  │      │      │使彩色雷射印表機卡紙，故用兩張黏│      　║
║      │                        │      │      │貼加工以增加紙張厚度            │      　║
╠═══╪════════════╪═══╪═══╪════════════════╪════╣
║  12.　│紙張　　　　　　　　　　│　袋　│　壹　│用於製作偽鈔                    │ 甲○○ ║
║      │                        │      │      │                                │      　║
╠═══╪════════════╪═══╪═══╪════════════════╪════╣
║  13.　│紙張　　　　　　　　　　│　箱　│　貳　│同上（「編號12.」）　　　　　　　│ 甲○○ ║
║      │                        │      │      │　　　　　　　                  │      　║
╠═══╪════════════╪═══╪═══╪════════════════╪════╣
║  14.　│彩色印表機（噴墨式）　　│　台　│　壹　│用於列印偽鈔                    │ 甲○○ ║
║      │                        │      │      │                                │        ║
╠═══╪════════════╪═══╪═══╪════════════════╪════╣
║  15.  │彩色雷射印表機　　　　　│　台　│　壹　│同上（「編號14.」）　　　　　　　│ 甲○○ ║
║      │                        │      │      │　                              │      　║
╠═══╪════════════╪═══╪═══╪════════════════╪════╣
║  16.　│掃描器　　　　　　　　　│　台　│　壹　│將千元真鈔券掃入電腦後，再用彩色│ 甲○○ ║
║      │                        │      │      │雷射印表機列印出來，以便製作偽鈔│        ║
╠═══╪════════════╪═══╪═══╪════════════════╪════╣
║  17.　│鍵盤、滑鼠　　　　　　　│　組　│　壹　│用於製作偽鈔                    │ 甲○○ ║
║      │                        │      │      │                                │        ║
╠═══╪════════════╪═══╪═══╪════════════════╪════╣
║  18.  │電腦主機　　　　　　　　│　台　│　壹　│同上（「編號17.」）              │ 甲○○ ║
║      │                        │      │      │                                │        ║
╠═══╪════════════╪═══╪═══╪════════════════╪════╣
║  19.　│紙張灰燼　　　　　　　　│　箱　│　壹　│製作失敗的偽鈔半成品，由甲○○予│ 甲○○ ║
║      │                        │      │      │以焚毀　　　　　                │        ║
╠═══╪════════════╪═══╪═══╪════════════════╪════╣
║  20.  │千元偽鈔券殘餘片        │  片  │  壹　│仿編號1.所製成之偽鈔半成品（僅有│ 乙○○ ║
║      │（鈔票號碼：BK290586UE）│      │      │單面，僅剩壹角）　              │        ║
╚═══╧════════════╧═══╧═══╧════════════════╧════╝
